臺灣雲林地方法院民事小額判決
110年度虎小字第179號
原      告  謝建昇  

被      告  嚴萬成  
上列當事人間因被告傷害等案件，原告提起刑事附帶民事訴訟請
求損害賠償，經本院刑事庭以109年度附民字第348號裁定移送前
來，本院於中華民國110年8月18日言詞辯論終結，判決如下：
    主      文
被告應給付原告新臺幣貳萬零陸佰柒拾元。
原告其餘之訴駁回。
訴訟費用由被告負擔百分之二十三，餘由原告負擔。
本判決原告勝訴部分得假執行。
    事實及理由
一、原告起訴主張：原告於民國109年7月12日18時許，在雲林縣
    ○○鎮○○里○○00號住處，徒手毆打原告之頭部，並在該住處門
    外辱罵原告：幹你娘機歪等語，繼於同日18時30分許，在雲
    林縣○○鎮○○里○○0號土庫城隍廟前，辱罵原告：你白癡，你
    知道嗎等語，並徒手毆打原告之頭部，均足生損害於原告之
    名譽，且致原告受有頭部挫傷之傷害，犯傷害及公然侮辱罪
    ，被檢察官提起公訴，要向被告請求醫療費新臺幣（下同）
    670元及精神賠償金90,000元等語。並聲明：被告應給付原
    告90,670元。
二、被告則以：被告當日只有罵原告，但是沒有打原告，不願意
    給付醫療費及精神慰撫金等語資為抗辯，並聲明：請求駁回
    原告之訴。
三、本院之判斷：
　㈠兩造為兄弟，被告於109年7月12日18時許、同日18時30分許
    ，分別在雲林縣○○鎮○○里○○00號住處門外，公然辱罵原告：
    幹你娘機歪等語，及在雲林縣○○鎮○○里○○0號土庫城隍廟前
    ，公然辱罵原告：你白癡，你知道嗎等語，均足生損害於原
    告之名譽等事實，為兩造所不爭執，並經本院調取被告所涉
    傷害等案件之本院109年度訴字第879號刑事案件（下稱系爭
    刑事案件）卷宗查核無訛；被告固否認於同日另有毆打原告
    致其受傷之行為，惟經核閱系爭刑事案件卷宗，此部分之事
    實，業據原告於系爭刑事案件之警詢、偵訊時證述明確，另
    經證人即案發當日到土庫城隍廟處理之員警李靜怡於偵訊時
    具結證稱：被告有在伊面前向原告的頭揮一拳過去，不確定
    有沒有打到原告，但是原告手摸著自己的額頭說被告有打到
    他，一定要提告。當時被告是有出拳攻擊原告，不只是作勢
    而已等語，與原告指訴情節相符，衡以證人李靜怡僅為處理
    兩造糾紛之員警，與兩造並無親誼關係，無偏袒任何一造之
    必要，其證言應屬可信；再原告於案發後之同日19時35分許
    ，即至國立臺灣大學醫學院附設醫院雲林分院（下稱臺大雲
    林分院）急診就醫，經診斷受有頭部挫傷之傷害，有系爭刑
    事案件卷宗內臺大雲林分院診斷證明書可稽，亦與原告指訴
    內容相符，是被告當日確有出手攻擊原告，致原告受有頭部
    挫傷的傷害之事實，亦堪認定，被告抗辯不足採信。被告因
    本件傷害及公然侮辱行為，業經系爭刑事案件判決認定犯傷
    害罪（屬以一行為觸犯傷害及公然侮辱二罪名之想像競合犯
    ，從一重論以傷害罪），處拘役20日確定，亦同本院之認定
    。
　㈡因故意或過失不法侵害他人權利者，負損害賠償責任；不法
    侵害他人之身體或健康者，對被害人因此增加生活上之需要
    ，應負損害賠償責任；不法侵害他人之身體、健康、名譽、
    自由、信用、隱私、貞操，或不法侵害其他人格法益而情節
    重大者，被害人雖非財產上之損害，亦得請求賠償相當之金
    額，民法第184條第1項前段、第193條第1項、第195條第1項
    前段分別定有明文。又法院酌定慰撫金額時，應斟酌加害人
    與被害人雙方之身分、資力與加害程度，及其他各種情形核
    定之；慰撫金是否相當，應以加害行為之加害程度及被害人
    所受痛苦，斟酌加害人及被害人之身分、經濟地位等各種情
    形定之（最高法院47年度台上字第1221號、51年度台上字第
    223號判決意旨參照）。被告故意對原告為公然侮辱及傷害
    行為，致原告名譽受損及受有上載傷害，其行為與原告損害
    結果具有相當因果關係，被告自應負侵權行為損害賠償責任
    。就原告請求項目及金額分別審酌如下：
　⒈醫療費部分：原告主張因遭被告毆打受傷，支出醫療費用670
    元，並提出109年7月12日就醫之臺大雲林分院急診醫療費用
    收據為憑，被告固以其未傷害原告為由拒絕給付，惟本院已
    認定被告確有傷害原告成傷之事實，業如前述，是原告此部
    分主張，應屬有據。
　⒉精神慰撫金部分：原告主張因遭被告公然侮辱及傷害，向被
    告請求精神慰撫金，被告雖拒絕給付，惟被告公然侮辱原告
    ，並傷害原告致傷，分屬故意不法侵害原告之名譽、身體權
    情節重大，是原告主張其因而受有精神上痛苦，依前揭規定
    請求精神慰撫金，應屬有據。本院衡酌兩造係兄弟，相處不
    睦，因細故發生糾紛，被告竟出口辱罵及出手毆打原告，貶
    低原告社會評價，使原告感覺難堪受辱，並造成原告受有上
    載傷害，及參酌兩造於本院審理時所陳報之各自學歷、職業
    、家庭及經濟狀況（因屬個人隱私，僅予參酌，不予揭露）
    ，暨本院依職權調取之稅務電子閘門財產所得調件明細表，
    斟酌被告加害手段、程度、兩造身分、地位、經濟狀況等一
    切情狀，認原告請求合計9萬元之慰撫金，尚嫌過高，就名
    譽權受損及身體權受損之非財產上損害，應核減為各1萬元
    ，始為允當，逾此部分之請求，並無理由。
　⒊綜上，原告因本件侵權行為所受之損害為20,670元（計算式
    ：670元＋10,000元＋10,000元＝20,670元）。
四、從而，原告依侵權行為之法律關係，請求被告給付20,670元
    ，為有理由，應予准許；逾此範圍之請求，則無理由，應予
    駁回。
五、本件事證已臻明確，兩造其餘攻擊防禦方法及所舉證據，經
    審酌結果，與本件判決結論均無影響，爰不一一論述，附此
    敘明。
六、本件原告勝訴部分，係就訴訟適用小額程序所為被告敗訴之
    判決，依民事訴訟法第436條之20之規定，應依職權宣告假
    執行。
七、本件係刑事附帶民事訴訟，而由本院刑事庭移送民事庭，依
    法不須徵收裁判，且至本件言詞辯論終結時，亦未增生其他
    訴訟費用。本院依民事訴訟法第79條規定，依兩造勝敗比例
    ，諭知訴訟費用負擔之比例，以備將來如有訴訟費用發生時
    ，得以確定其數額。
中　　華　　民　　國　　110 　年　　8 　　月　　30　　日
                  虎尾簡易庭  法  官　黃麗文
以上正本證明與原本無異。
如不服本判決，應於送達後20日內，以判決違背法令為理由，向
本院虎尾簡易庭提出上訴狀並表明上訴理由（上訴理由應記載原
判決所違背之法令及其具體內容、依訴訟資料可認為原判決有違
背法令之具體事實）。如於本判決宣示後送達前提起上訴者，應
於判決送達後20日內補提上訴理由書（須附繕本）。如委任律師
提起上訴者，應一併繳納上訴審裁判費。
中　　華　　民　　國　　110 　年　　8 　　月　　30　　日
                              書記官  曾鈺仁